---
title: "Proyecto Data Science Aplicada EII7446"
output: html_notebook
---

<h2>"Predicción de defunción en base a datos demográficos y lecturas médicas de pacientes en UCI"</h2>

El codigo esta autocontenido tanto en el Script .R como en el Notebook .Rmd, de forma que al hacerlo correr en su integridad, este realiza las opciones necesarias para entrenar los modelos de prediccion seleccionados, ademas de las operaciones precedentes necesarias.



<h2>#Base de Datos</h2>

Dataset se encuentra en la pagina de Kaggle [Dataset MIMIC II](http://rmarkdown.rstudio.com)

<h2>I.- Preambulo</h2>

Carga necesarias de librerias y el seteo de la direccion de trabajo para el proyecto.

```{r echo=TRUE}
      library(rstudioapi)
      library(readxl)
      library(readr)
      library(shiny)
      library(pastecs)
      library(ggpubr)
      library(summarytools)
      library(psych)
      library(doBy)
      library(modeest)
      library(ggplot2)
      library(reshape2)
      library(Hmisc)
      library(dplyr)
      library(tidyr)
      library(cowplot)
      library(zoo)
      library(nortest)
      library(ggplot2)
      library(caret)
      library(ROSE)
      library(pROC)
      library(tidyverse)
      library(gridExtra)
      library(xgboost)
      library(randomForest)
      library(glmnet)

      current_path = rstudioapi::getActiveDocumentContext()$path 
      setwd(dirname(current_path ))
      print( getwd() )

```

<h2>II.- Lectura de Base de Datos</h2>

```{r echo=TRUE}
      Data_Original <- read_csv("Data/data01.csv")
      Data_Workable = Data_Original;View(Data_Workable)
      attach(Data_Workable)
      
      #String Standarization
      names(Data_Workable) <- gsub(" ","_",names(Data_Workable));Data_Workable
      col_index <- which(colnames(Data_Workable) == "NT-proBNP")
      colnames(Data_Workable)[col_index] <- "NT_proBNP"
```

<h2>III.- Analisis Exploratorio de la Data</h2> 
Uso de funciones descriptivas y generacion de graficos para la descripcion visual de los atributos de la base de datos

```{r echo=TRUE}
#1. Summary Functions:
          str(Data_Workable) 
          summary(Data_Workable)
          stat.desc(Data_Workable)
          descr(Data_Workable)
          dfSummary(Data_Workable)
      
      #2. Correlation:
          cor(Data_Workable)
      
      #3. Graphs:
          #Hist (all DF):
          
          #hist.data.frame(Data_Workable)
          #pairs(Data_Workable)
          
          #Hist, QQplot, Density and Boxplot Iteration:
          #Saves every graph in Graf folder
          
          setwd("Graf")
          for (col in names(Data_Workable)) {
            jpeg(paste("Plots_",col,".jpeg"), width = 2400, height = 800)
            par(mfrow=c(2,2))
            hist(Data_Workable[[paste(col)]], main = paste("Histograma ", col), xlab = col)
            qqnorm(Data_Workable[[paste(col)]], main = paste("Normal Q-Q plot ", col))
            qqline(Data_Workable[[paste(col)]])
            dens = density(Data_Workable[[paste(col)]], na.rm = TRUE)
            plot(dens, main = paste("Densidad", col))
            boxplot(Data_Workable[[paste(col)]], main =paste("Boxplot ", col) )
            dev.off()
          }
          setwd(file.path(getwd(), ".."))
          getwd()
          
          ggplot(stack(Data_Workable), aes(x = ind, y = values)) +
            geom_boxplot() +
            theme(axis.text.x = element_text(angle = 90, vjust = 0.5, hjust=1))
          
          par(mfrow=c(1,1))
```

<h2>IV.- Manipulacion de Data</h2> 
<h3>Eliminacion de Atributos y Observaciones no relevantes para el estudio</h3> 

Se procede a eliminar la observacion de ID 162338 por tener la variable de interes nula y los atributos "Group" e "ID" por no presentar relevancia para el estudio.
```{r echo=TRUE}
     
      #1. Drop observation with outcome variable NA
          Data_Workable <- Data_Workable[!(Data_Workable$ID == "162338"),]
      
      #2. Drop Group and ID
          Data_Workable <- subset(Data_Workable, select = -c(group, ID))
          summary(Data_Workable)
```

<h3>Imputacion de datos faltantes</h3> 

Se analiza para cada atributo que posea observaciones faltantes su correlacion con el resto de las variables y su comportamiento estadistico para determinar si realizar una imputacion con un modelo de regresion, o imputar con la media o la mediana de este.

```{r echo=TRUE}
#----Data Manipulation: Imputation for Missing Values----
          
      #Data Backup    
          Data_Imputed <- Data_Workable
          attach(Data_Workable)

      #1. BMI----
      
          # 214/1176
          # 18.19%
          
          #Cor
              options(scipen=999)
              data_cor <- cor(Data_Workable[ , colnames(Data_Workable) != "BMI"],Data_Workable$BMI, use='complete.obs');data_cor
              #Resp: Low to All
          
          par(mfrow=c(1,3))
          #Behavior
              hist(Data_Workable$BMI, main = "Histograma de BMI", xlab = col)
              qqnorm(Data_Workable$BMI)
              qqline(Data_Workable$BMI)
              dens = density(Data_Workable$BMI, na.rm = TRUE)
              plot(dens, main ="Densidad de BMI")
              #Resp: Not Normal
              
          #Simple imputation: Median
              Data_Imputed$BMI[is.na(Data_Imputed$BMI)] <- median(Data_Imputed$BMI, na.rm = TRUE)
              summary(Data_Imputed$BMI)
              summary(Data_Workable$BMI)

      #2. Heart rate----
      
          #12/1176
          #1.02%
          
          #Cor
              data_cor <- cor(Data_Workable[ , colnames(Data_Workable) != "heart_rate"],Data_Workable$heart_rate, use='complete.obs');data_cor
              #Resp: Low to All
          
          #Behavior
              hist(Data_Workable$heart_rate, xlab = col)
              qqnorm(Data_Workable$heart_rate)
              qqline(Data_Workable$heart_rate)
              dens = density(Data_Workable$heart_rate, na.rm = TRUE)
              plot(dens, main ="Densidad de HR")
              #Resp: Maybe Normal
          
          #Hyp. test
              resultsSW <- shapiro.test(Data_Workable$heart_rate);resultsSW
              resultsAD <- ad.test(Data_Workable$heart_rate);resultsAD
              resultsKS <- ks.test(Data_Workable$heart_rate, "pnorm", mean(Data_Workable$heart_rate), sd(Data_Workable$heart_rate));resultsKS
              #Non conclusive, not normal
          
          #Simple imputation: Median
              Data_Imputed$heart_rate[is.na(Data_Imputed$heart_rate)] <- median(Data_Imputed$heart_rate, na.rm = TRUE)
              summary(Data_Imputed$heart_rate)
              summary(Data_Workable$heart_rate)
      
      #3. Systolic----
          
          #15/1176
          #1.27%
              
          #Cor
              data_cor <- cor(Data_Workable[ , colnames(Data_Workable) != "Systolic_blood_pressure"],Data_Workable$Systolic_blood_pressure, use='complete.obs');data_cor
              #Resp: Low for all
          
          #Behavior
              hist(Data_Workable$Systolic_blood_pressure, xlab = col)
              qqnorm(Data_Workable$Systolic_blood_pressure)
              qqline(Data_Workable$Systolic_blood_pressure)
              dens = density(Data_Workable$Systolic_blood_pressure, na.rm = TRUE)
              plot(dens, main ="Densidad de Syst")
              #Resp: Maybe Normal
          
          #Hyp. test
              resultsSW <- shapiro.test(Data_Workable$Systolic_blood_pressure);resultsSW
              resultsAD <- ad.test(Data_Workable$Systolic_blood_pressure);resultsAD
              resultsKS <- ks.test(Data_Workable$Systolic_blood_pressure, "pnorm", mean(Data_Workable$Systolic_blood_pressure), sd(Data_Workable$Systolic_blood_pressure))
              #Non conclusive, not normal
          
          #Simple imputation: Median
              Data_Imputed$Systolic_blood_pressure[is.na(Data_Imputed$Systolic_blood_pressure)] <- median(Data_Imputed$Systolic_blood_pressure, na.rm = TRUE)
              summary(Data_Imputed$Systolic_blood_pressure)
              summary(Data_Workable$Systolic_blood_pressure)
      
      #4. Diastolic----
      
          #15/1176
          #1.27%
          
          #Cor
              data_cor <- cor(Data_Workable[ , colnames(Data_Workable) != "Diastolic_blood_pressure"],Data_Workable$Diastolic_blood_pressure,use='complete.obs');data_cor
              #Resp: Low for all, 0.4 Systolic
          
          #Behavior
              hist(Data_Workable$Diastolic_blood_pressure)
              qqnorm(Data_Workable$Diastolic_blood_pressure)
              qqline(Data_Workable$Diastolic_blood_pressure)
              dens = density(Data_Workable$Diastolic_blood_pressure, na.rm = TRUE)
              plot(dens, main ="Densidad de Dias")
              #Resp: Maybe Normal
          
          #Hyp. test
              resultsSW <- shapiro.test(Data_Workable$Diastolic_blood_pressure);resultsSW
              resultsAD <- ad.test(Data_Workable$Diastolic_blood_pressure);resultsAD
              resultsKS <- ks.test(Data_Workable$Diastolic_blood_pressure, "pnorm", mean(Data_Workable$Diastolic_blood_pressure), sd(Data_Workable$Diastolic_blood_pressure))
              #Non conclusive, not normal
          
          #Simple imputation: Median
              Data_Imputed$Diastolic_blood_pressure[is.na(Data_Imputed$Diastolic_blood_pressure)] <- median(Data_Imputed$Diastolic_blood_pressure, na.rm = TRUE)
              summary(Data_Imputed$Diastolic_blood_pressure)
              summary(Data_Workable$Diastolic_blood_pressure)
      
      #5. Respiratory Rate----
      
          #12/1176
          #1.02%
              
          #Cor
              data_cor <- cor(Data_Workable[ , colnames(Data_Workable) != "Respiratory_rate"],Data_Workable$Respiratory_rate,use='complete.obs');data_cor
              #Resp: Low for all
          
          #Behavior
              hist(Data_Workable$Respiratory_rate)
              qqnorm(Data_Workable$Respiratory_rate)
              qqline(Data_Workable$Respiratory_rate)
              dens = density(Data_Workable$Respiratory_rate, na.rm = TRUE)
              plot(dens, main ="Densidad de RR")
              #Resp: Maybe Normal
          
          #Hyp. test
              resultsSW <- shapiro.test(Data_Workable$Respiratory_rate);resultsSW
              resultsAD <- ad.test(Data_Workable$Respiratory_rate);resultsAD
              resultsKS <- ks.test(Data_Workable$Respiratory_rate, "pnorm", mean(Data_Workable$Respiratory_rate), sd(Data_Workable$Respiratory_rate))
              #Non conclusive, not normal
          
          #Simple imputation: Median
              Data_Imputed$Respiratory_rate[is.na(Data_Imputed$Respiratory_rate)] <- median(Data_Imputed$Respiratory_rate, na.rm = TRUE)
              summary(Data_Imputed$Respiratory_rate)
              summary(Data_Workable$Respiratory_rate)
      
      #6. Temp----
          
          #118/1176
          #10.03%
          
          #Cor
              data_cor <- cor(Data_Workable[ , colnames(Data_Workable) != "temperature"],Data_Workable$`temperature`,use='complete.obs');data_cor
              #Resp: Low for all
          
          #Behavior
              hist(Data_Workable$`temperature`)
              qqnorm(Data_Workable$`temperature`)
              qqline(Data_Workable$`temperature`)
              dens = density(Data_Workable$`temperature`, na.rm = TRUE)
              plot(dens, main ="Densidad de Temp")
              #Resp: Maybe Normal
          
          #Hyp. test
              resultsSW <- shapiro.test(Data_Workable$`temperature`);resultsSW
              resultsAD <- ad.test(Data_Workable$`temperature`);resultsAD
              resultsKS <- ks.test(Data_Workable$`temperature`, "pnorm", mean(Data_Workable$`temperature`), sd(Data_Workable$`temperature`))
              #Non conclusive, not normal
          
          #Simple imputation: Median
              Data_Imputed$`temperature`[is.na(Data_Imputed$`temperature`)] <- median(Data_Imputed$`temperature`, na.rm = TRUE)
              summary(Data_Imputed$`temperature`)
              summary(Data_Workable$`temperature`)
      
      #7. SP O2----
      
          #12/1176
          #1.02%
          
          #Cor
              data_cor <- cor(Data_Workable[ , colnames(Data_Workable) != "SP_O2"],Data_Workable$SP_O2,use='complete.obs');data_cor
              #Resp: Low for all
          
          #Behavior
              hist(Data_Workable$SP_O2)
              qqnorm(Data_Workable$SP_O2)
              qqline(Data_Workable$SP_O2)
              dens = density(Data_Workable$SP_O2, na.rm = TRUE)
              plot(dens, main ="Densidad de SP02")
              #Resp: Not Normal
          
          #Hyp. test
              resultsSW <- shapiro.test(Data_Workable$SP_O2);resultsSW
              resultsAD <- ad.test(Data_Workable$SP_O2);resultsAD
              resultsKS <- ks.test(Data_Workable$SP_O2, "pnorm", mean(Data_Workable$SP_O2), sd(Data_Workable$SP_O2))
              #Non conclusive, not normal
          
          #Simple imputation: Median
              Data_Imputed$SP_O2[is.na(Data_Imputed$SP_O2)] <- median(Data_Imputed$SP_O2, na.rm = TRUE)
              summary(Data_Imputed$SP_O2)
              summary(Data_Workable$SP_O2)
      
      #8. Urine----
      
          #35/1176
          #2.97%
          
          #Cor
              data_cor <- cor(Data_Workable[ , colnames(Data_Workable) != "Urine_output"],Data_Workable$Urine_output,use='complete.obs');data_cor
              #Resp: low for all
          
          #Behavior
              hist(Data_Workable$Urine_output)
              qqnorm(Data_Workable$Urine_output)
              qqline(Data_Workable$Urine_output)
              dens = density(Data_Workable$Urine_output, na.rm = TRUE)
              plot(dens, main ="Densidad de Urine")
              #Resp: Maybe Normal
          
          #Hyp. test
              resultsSW <- shapiro.test(Data_Workable$Urine_output);resultsSW
              resultsAD <- ad.test(Data_Workable$Urine_output);resultsAD
              resultsKS <- ks.test(Data_Workable$Urine_output, "pnorm", mean(Data_Workable$Urine_output), sd(Data_Workable$Urine_output))
              #Non conclusive, not normal
          
          #Simple imputation: Median
              Data_Imputed$Urine_output[is.na(Data_Imputed$Urine_output)] <- median(Data_Imputed$Urine_output, na.rm = TRUE)
              summary(Data_Imputed$Urine_output)
              summary(Data_Workable$Urine_output)
      
      #9. Neutrophils----
      
          #144/1176
          #12.24%
                  
          #Cor
              data_cor <- cor(Data_Workable[ , colnames(Data_Workable) != "Neutrophils"],Data_Workable$Neutrophils,use='complete.obs');data_cor
              #Resp: Low for all, -0.915471215 for Lymphocite
              
          #Graph by cor    
              par(mfrow=c(1,1))
              plot(x = Data_Workable$Neutrophils, y = Data_Workable$Lymphocyte)
              par(mfrow=c(1,3))
              
          #Behavior
              hist(Data_Workable$`Neutrophils`)
              qqnorm(Data_Workable$`Neutrophils`)
              qqline(Data_Workable$`Neutrophils`)
              dens = density(Data_Workable$`Neutrophils`, na.rm = TRUE)
              plot(dens, main ="Densidad de NEU")
              #Resp: Maybe Normal
          
          #Hyp. test
              resultsSW <- shapiro.test(Data_Workable$`Neutrophils`);resultsSW
              resultsAD <- ad.test(Data_Workable$`Neutrophils`);resultsAD
              resultsKS <- ks.test(Data_Workable$`Neutrophils`, "pnorm", mean(Data_Workable$`Neutrophils`), sd(Data_Workable$`Neutrophils`))
              #Non conclusive, no normal
          
          #Simple imputation: Median
              Data_Imputed$`Neutrophils`[is.na(Data_Imputed$`Neutrophils`)] <- median(Data_Imputed$`Neutrophils`, na.rm = TRUE)
              summary(Data_Imputed$`Neutrophils`)
              summary(Data_Workable$`Neutrophils`)
      
          ###1.1
              
      #10.Basophils----
      
          #259/1176
          #22.02%
          
          #Cor
              data_cor <- cor(Data_Workable[ , colnames(Data_Workable) != "Basophils"],Data_Workable$Basophils,use='complete.obs');data_cor
              #Resp: Low for all
          
          #Behavior
              hist(Data_Workable$`Basophils`, breaks = 50)
              qqnorm(Data_Workable$`Basophils`)
              qqline(Data_Workable$`Basophils`)
              dens = density(Data_Workable$`Basophils`, na.rm = TRUE)
              plot(dens, main ="Densidad de Baso")
              #Resp: Maybe Normal
          
          #Hyp. test
              resultsSW <- shapiro.test(Data_Workable$`Basophils`);resultsSW
              resultsAD <- ad.test(Data_Workable$`Basophils`);resultsAD
              resultsKS <- ks.test(Data_Workable$`Basophils`, "pnorm", mean(Data_Workable$`Basophils`), sd(Data_Workable$`Basophils`))
              #Non conclusive, not normal
          
          #Simple imputation: Median
              Data_Imputed$`Basophils`[is.na(Data_Imputed$`Basophils`)] <- median(Data_Imputed$`Basophils`, na.rm = TRUE)
              summary(Data_Imputed$`Basophils`)
              summary(Data_Workable$`Basophils`)
          
      #11. Lymphocyte----
          
          #145/1176
          #12.32%
          
          #Cor
              data_cor <- cor(Data_Workable[ , colnames(Data_Workable) != "Lymphocyte"],Data_Workable$Lymphocyte,use='complete.obs');data_cor
              #Resp: Low for all, -0.915471215 for Neutrophils
          
          #Graph by cor
              par(mfrow=c(1,1))
              plot(x = Data_Workable$Lymphocyte, y = Data_Workable$Neutrophils)
              par(mfrow=c(1,3))
              
          #Behavior
              hist(Data_Workable$`Lymphocyte`)
              qqnorm(Data_Workable$`Lymphocyte`)
              qqline(Data_Workable$`Lymphocyte`)
              dens = density(Data_Workable$`Lymphocyte`, na.rm = TRUE)
              plot(dens, main ="Densidad de Lymp")
              #Resp: Maybe Normal
          
          #Hyp. test
              resultsSW <- shapiro.test(Data_Workable$`Lymphocyte`);resultsSW
              resultsAD <- ad.test(Data_Workable$`Lymphocyte`);resultsAD
              resultsKS <- ks.test(Data_Workable$`Lymphocyte`, "pnorm", mean(Data_Workable$`Lymphocyte`), sd(Data_Workable$`Lymphocyte`))
              #Non conclusive, no normal
          
          #Simple imputation: Median
              Data_Imputed$`Lymphocyte`[is.na(Data_Imputed$`Lymphocyte`)] <- median(Data_Imputed$`Lymphocyte`, na.rm = TRUE)
              summary(Data_Imputed$`Lymphocyte`)
              summary(Data_Workable$`Lymphocyte`)
  
                  ###1.2
                  
      #12. PT----
      
          #20/1176
          #1.7%
                  
          #Cor
              data_cor <- cor(Data_Workable[ , colnames(Data_Workable) != "PT"],Data_Workable$PT,use='complete.obs');data_cor
              #Resp: Low for all, 0.99361137179 for INR
                  
          #Graph by cor
              par(mfrow=c(1,1))
              plot(x = Data_Workable$PT, y = Data_Workable$INR)
              par(mfrow=c(1,3))
              
          #Behavior
              hist(Data_Workable$PT)
              qqnorm(Data_Workable$`PT`)
              qqline(Data_Workable$`PT`)
              dens = density(Data_Workable$`PT`, na.rm = TRUE)
              plot(dens, main ="Densidad de PT")
              #Resp: Maybe Normal
          
          #Hyp. test
              resultsSW <- shapiro.test(Data_Workable$`PT`);resultsSW
              resultsAD <- ad.test(Data_Workable$`PT`);resultsAD
              resultsKS <- ks.test(Data_Workable$`PT`, "pnorm", mean(Data_Workable$`PT`), sd(Data_Workable$`PT`))
              #Non conclusive, not normal
          
          #Simple imputation: Median
              Data_Imputed$`PT`[is.na(Data_Imputed$`PT`)] <- median(Data_Imputed$`PT`, na.rm = TRUE)
              summary(Data_Imputed$`PT`)
              summary(Data_Workable$`PT`)
      
                   ###2.1
              
      #13. INR----
          
          #20/1176
          #1.7%
          
          #Cor
              data_cor <- cor(Data_Workable[ , colnames(Data_Workable) != "INR"],Data_Workable$INR, use='complete.obs');data_cor
              #Resp: Low for all 0.993611372 for PT
          
          #Graph by Cor        
              par(mfrow=c(1,1))
              plot(x = Data_Workable$INR, y = Data_Workable$PT)
              par(mfrow=c(1,3))
              
          #Behavior
              hist(Data_Workable$`INR`)
              qqnorm(Data_Workable$`INR`)
              qqline(Data_Workable$`INR`)
              dens = density(Data_Workable$`INR`, na.rm = TRUE)
              plot(dens, main ="Densidad de INR")
              #Resp: Maybe Normal
          
          #Hyp. test
              resultsSW <- shapiro.test(Data_Workable$`INR`);resultsSW
              resultsAD <- ad.test(Data_Workable$`INR`);resultsAD
              resultsKS <- ks.test(Data_Workable$`INR`, "pnorm", mean(Data_Workable$`INR`), sd(Data_Workable$`INR`))
              #Non conclusive, no normal
          
          #Simple imputation: Median
              Data_Imputed$`INR`[is.na(Data_Imputed$`INR`)] <- median(Data_Imputed$`INR`, na.rm = TRUE)
              summary(Data_Imputed$`INR`)
              summary(Data_Workable$`INR`)
      
                  ###2.2
              
      #14. Creatine Kinase----
      
          #165/1176
          #14.03%
          
          #Cor
              data_cor <- cor(Data_Workable[ , colnames(Data_Workable) != "Creatine_kinase"],Data_Workable$Creatine_kinase, use='complete.obs');data_cor
              #Resp: Low for all
          
          #Behavior
              hist(Data_Workable$Creatine_kinase, breaks = 20)
              qqnorm(Data_Workable$Creatine_kinase)
              qqline(Data_Workable$Creatine_kinase)
              dens = density(Data_Workable$Creatine_kinase, na.rm = TRUE)
              plot(dens, main ="Densidad de Creatine")
              #Resp: Maybe Normal
          
          #Hyp. test
              resultsSW <- shapiro.test(Data_Workable$Creatine_kinase);resultsSW
              resultsAD <- ad.test(Data_Workable$Creatine_kinase);resultsAD
              resultsKS <- ks.test(Data_Workable$Creatine_kinase, "pnorm", mean(Data_Workable$Creatine_kinase), sd(Data_Workable$Creatine_kinase))
              #Non conclusive, not normal
          
          #Simple imputation: Median
              Data_Imputed$Creatine_kinase[is.na(Data_Imputed$Creatine_kinase)] <- median(Data_Imputed$Creatine_kinase, na.rm = TRUE)
              summary(Data_Imputed$Creatine_kinase)
              summary(Data_Workable$Creatine_kinase)
      
      #15. Glucose----
      
          #17/1176
          #1.44%
                  
          #Cor
              data_cor <- cor(Data_Workable[ , colnames(Data_Workable) != "glucose"],Data_Workable$glucose, use='complete.obs');data_cor
              #Resp: Low for all
          
          #Behavior
              hist(Data_Workable$`glucose`)
              qqnorm(Data_Workable$`glucose`)
              qqline(Data_Workable$`glucose`)
              dens = density(Data_Workable$`glucose`, na.rm = TRUE)
              plot(dens, main ="Densidad de Glucose")
              #Resp: Maybe Normal
          
          #Hyp. test
              resultsSW <- shapiro.test(Data_Workable$`glucose`);resultsSW
              resultsAD <- ad.test(Data_Workable$`glucose`);resultsAD
              resultsKS <- ks.test(Data_Workable$`glucose`, "pnorm", mean(Data_Workable$`glucose`), sd(Data_Workable$`glucose`))
              #Non conclusive, not normal
          
          #Simple imputation: Median
              Data_Imputed$`glucose`[is.na(Data_Imputed$`glucose`)] <- median(Data_Imputed$`glucose`, na.rm = TRUE)
              summary(Data_Imputed$`glucose`)
              summary(Data_Workable$`glucose`)
      
      #16. Blood Calcium----
      
          #1/1176
          #0.08%
          
          #Cor
              data_cor <- cor(Data_Workable[ , colnames(Data_Workable) != "Blood_calcium"],Data_Workable$Blood_calcium, use='complete.obs');data_cor
              #Resp: Low for all
          
          #Behavior
              hist(Data_Workable$Blood_calcium)
              qqnorm(Data_Workable$Blood_calcium)
              qqline(Data_Workable$Blood_calcium)
              dens = density(Data_Workable$Blood_calcium, na.rm = TRUE)
              plot(dens, main ="Densidad de Calcium")
              #Resp: Maybe Normal
              
          #Hyp. test
              resultsSW <- shapiro.test(Data_Workable$Blood_calcium);resultsSW
              resultsAD <- ad.test(Data_Workable$Blood_calcium);resultsAD
              resultsKS <- ks.test(Data_Workable$Blood_calcium, "pnorm", mean(Data_Workable$Blood_calcium), sd(Data_Workable$Blood_calcium))
              #Non conclusive, not normal
          
          #Simple imputation: Median
              Data_Imputed$Blood_calcium[is.na(Data_Imputed$Blood_calcium)] <- median(Data_Imputed$Blood_calcium, na.rm = TRUE)
              summary(Data_Imputed$Blood_calcium)
              summary(Data_Workable$Blood_calcium)
      
      
      #17. PH----
      
          #291/1176
          #24.74%
                  
          #Cor
              data_cor <- cor(Data_Workable[ , colnames(Data_Workable) != "PH"],Data_Workable$PH, use='complete.obs');data_cor
              #Resp: Low for all
          
          #Behavior
              hist(Data_Workable$`PH`)
              qqnorm(Data_Workable$`PH`)
              qqline(Data_Workable$`PH`)
              dens = density(Data_Workable$`PH`, na.rm = TRUE)
              plot(dens, main ="Densidad de PH")
              #Resp: Maybe Normal
          
          #Hyp. test
              resultsSW <- shapiro.test(Data_Workable$`PH`);resultsSW
              resultsAD <- ad.test(Data_Workable$`PH`);resultsAD
              resultsKS <- ks.test(Data_Workable$`PH`, "pnorm", mean(Data_Workable$`PH`), sd(Data_Workable$`PH`))
              #Non conclusive, not normal
          
          #Simple imputation: Median
              Data_Imputed$`PH`[is.na(Data_Imputed$`PH`)] <- median(Data_Imputed$`PH`, na.rm = TRUE)
              summary(Data_Imputed$`PH`)
              summary(Data_Workable$`PH`)
          
      #18. Lactic Acid----
      
          #228/1176
          #19.38
          
          #Cor
              data_cor <- cor(Data_Workable[ , colnames(Data_Workable) != "Lactic_acid"],Data_Workable$Lactic_acid, use='complete.obs');data_cor
              #Resp: Low for all
          
          #Behavior
              hist(Data_Workable$Lactic_acid)
              qqnorm(Data_Workable$Lactic_acid)
              qqline(Data_Workable$Lactic_acid)
              dens = density(Data_Workable$Lactic_acid, na.rm = TRUE)
              plot(dens, main ="Densidad de Lactic Acid")
              #Resp: Maybe Normal
          
          #Hyp. test
              resultsSW <- shapiro.test(Data_Workable$Lactic_acid);resultsSW
              resultsAD <- ad.test(Data_Workable$Lactic_acid);resultsAD
              resultsKS <- ks.test(Data_Workable$Lactic_acid, "pnorm", mean(Data_Workable$Lactic_acid), sd(Data_Workable$Lactic_acid))
              #Non conclusive, not normal
          
          #Simple imputation: Median
              Data_Imputed$Lactic_acid[is.na(Data_Imputed$Lactic_acid)] <- median(Data_Imputed$Lactic_acid, na.rm = TRUE)
              summary(Data_Imputed$Lactic_acid)
              summary(Data_Workable$Lactic_acid)
      
      #19. PCO----
      
          #293/1176
          #24.91%
          
          #Cor
              data_cor <- cor(Data_Workable[ , colnames(Data_Workable) != "PCO2"],Data_Workable$PCO2, use='complete.obs');data_cor
              #Resp: Low for all
          
          #Behavior
              hist(Data_Workable$`PCO2`)
              qqnorm(Data_Workable$`PCO2`)
              qqline(Data_Workable$`PCO2`)
              dens = density(Data_Workable$`PCO2`, na.rm = TRUE)
              plot(dens, main ="Densidad de PCO")
              #Resp: Maybe Normal
          
          #Hyp. test
              resultsSW <- shapiro.test(Data_Workable$`PCO2`);resultsSW
              resultsAD <- ad.test(Data_Workable$`PCO2`);resultsAD
              resultsKS <- ks.test(Data_Workable$`PCO2`, "pnorm", mean(Data_Workable$`PCO2`), sd(Data_Workable$`PCO2`))
              #Non conclusive, not normal
          
          #Simple imputation: Median
              Data_Imputed$`PCO2`[is.na(Data_Imputed$`PCO2`)] <- median(Data_Imputed$`PCO2`, na.rm = TRUE)
              summary(Data_Imputed$`PCO2`)
              summary(Data_Workable$`PCO2`)
          
          par(mfrow=c(1,1))
      
          
      Data_Factorized=Data_Imputed
```

<h2>V.- Muestreo</h2> 

Se realiza un muestreo para separar la base de datos en un set de entrenamiento y un set de prueba, con una proporcion de 70% y 30% respectivamente

```{r echo=TRUE}
#----Subsets & Sampling----
        
      #1. Ratio of Outcome 
          ratio = sum(Data_Factorized$outcome == 0) / sum(Data_Factorized$outcome == 1);ratio
      
      #2. Training and Prediction datasets proportions
          t_prop = 0.7
          p_prop = 0.3
      
      #3. Sampling Strategy
          set.seed(123)
          train_indices <- createDataPartition(Data_Factorized$outcome, p = t_prop, times = 1, list = FALSE)
      
      #4. Subsets
          Data_Training <- Data_Factorized[train_indices, ]
          Data_Prediction <- Data_Factorized[-train_indices, ]
          Backup_Data_Prediction <- Data_Prediction
```

<h2>VI.- Modelos de Prediccion</h2> 

Se entrenan multiples modelos de prediccion.

```{r echo=TRUE}
#----Models----
          
      #1. Logistical Regression----
          
      #1.1  LR: Train & Save
          model_LR = glm(Data_Training$outcome ~ .,data = Data_Training, family = binomial)
          predictions_LR = predict(model_LR, newdata = Data_Prediction, type = "response")
          saveRDS(model_LR, "./model_LR.rda")
          
      #1.2 LR: Comparison
          Curve_Roc_LR = roc(Data_Prediction$outcome, predictions_LR) 
          plot(Curve_Roc_LR, main = "ROC Curve - LR", xlab = "False Positive Rate", ylab = "True Positive Rate")
          AUC_LR = Curve_Roc_LR$auc;AUC_LR
      
      #1.3 LR: 10-Fold Cross Validation
          kfcv <- trainControl(method = "cv", number = 10)
          model_LR_kfcv <- train(outcome ~ ., data = Data_Imputed, method = "glm", trControl = kfcv, family = "binomial")
          predictions_LR_kfcv = predict(model_LR_kfcv, newdata = Data_Prediction)
          Curve_Roc_LR_kfcv = roc(Data_Prediction$outcome, predictions_LR_kfcv) 
          plot(Curve_Roc_LR_kfcv, main = "ROC Curve - 10 Fold LR", xlab = "False Positive Rate", ylab = "True Positive Rate")
          AUC_LR_kfcv = Curve_Roc_LR_kfcv$auc;AUC_LR_kfcv
          saveRDS(model_LR, "./model_LR_kfcv.rda")
      
      #2. XGBoost----    
              
      #2.1  XGB: Data
          
          # Prepare the training data, separating predicting and outcome data
              X_train <- as.matrix(Data_Training[, !(colnames(Data_Training) %in% c("outcome"))])
              y_train <- Data_Training$outcome
          
          # Prepare the prediction data, separating predicting and outcome data
              X_pred <- as.matrix(Data_Prediction[, !(colnames(Data_Prediction) %in% c("outcome"))])
              y_pred <- Data_Prediction$outcome
          
          # Convert data into DMatrix objects
              train_dmatrix <- xgb.DMatrix(data = X_train, label = y_train)
              pred_dmatrix <- xgb.DMatrix(data = X_pred)
          
      #2.2 XGB: Parameters
            params <- list(
              objective = "binary:logistic",
              eval_metric = "logloss",
              max_depth = 3,
              eta = 0.1,
              nrounds = 100
            )
            
      #2.3 XGB: Train & Save  
            model_XGB <- xgb.train(
              params = params,
              data = train_dmatrix,
              nrounds = params$nrounds,
              watchlist = list(train = train_dmatrix),
              verbose = 1
            )
            saveRDS(model_XGB, "./model_XGB.rda")
        
            predictions_XGB <- predict(model_XGB, newdata = pred_dmatrix);print(predictions_XGB)
            true_labels = Data_Prediction$outcome
            Curve_Roc_XGB <- roc(Data_Prediction$outcome, predictions_XGB) 
            plot(Curve_Roc_XGB, main = "ROC Curve - XGB",xlab = "False Positive Rate", ylab = "True Positive Rate")
            AUC_XGB <- auc(Curve_Roc_XGB);AUC_XGB
          
      #2.4 XGB: 10 Fold Cross Validation
            # model_XGB_kfcv <- xgb.cv(
            #   params = params,
            #   data = xgb.DMatrix(data = X_train, label = y_train),
            #   nfold = 10,
            #   stratified = TRUE,
            #   metrics = "logloss",
            #   early_stopping_rounds = 10,
            #   nrounds = 25,
            #   verbose = 1
            # )
            # saveRDS(model_XGB_kfcv, "./model_XGB_kfcv.rda")
            # predictions_XGB_kfcv <- predict(model_XGB_kfcv, newdata = pred_dmatrix);print(predictions)
            # Avg_LogLoss = mean(model_XGB_kfcv$evaluation_log$test_logloss_mean);Avg_LogLoss
            
      #3. Random Forest----
            
      #3.1 RF:  parameters
            num_trees = 1000
            features = sqrt(ncol(Data_Training))
            
      #3.2 RF: Train & Save
            model_RF = randomForest(outcome ~ ., data = Data_Training, ntree = num_trees, mtry = features);model_RF
            saveRDS(model_RF, "./model_RF.rda")
            predictions_RF = predict(model_RF, newdata = Data_Prediction);predictions_RF
            Curve_Roc_RF <- roc(Data_Prediction$outcome, predictions_RF) 
            plot(Curve_Roc_RF, main = "ROC Curve - RF",xlab = "False Positive Rate", ylab = "True Positive Rate")
            AUC_RF <- auc(Curve_Roc_RF);AUC_RF
            
      # #3.3 RF: 10 Fold Cross vlidation
      #       
      #       ctrl = trainControl(method = "cv", number = 10, summaryFunction = twoClassSummary, classProbs = TRUE, verboseIter = FALSE)
      #       model_RF_kfcv <- train(outcome ~ ., data = Data_Training, method = "rf", trControl = ctrl, ntree = num_trees, mtry = features, metric = "RMSE");model_RF_kfcv
      #       saveRDS(model_RF, "./model_RF.rda")
      #       predictions_RF = predict(model_RF, newdata = Data_Prediction);predictions_RF
      #       Curve_Roc_RF <- roc(Data_Prediction$outcome, predictions_RF) 
      #       plot(Curve_Roc_RF, main = "ROC Curve - RF",xlab = "False Positive Rate", ylab = "True Positive Rate")
      #       AUC_RF <- auc(Curve_Roc_RF);AUC_RF
         
      #4. Lasso
            
        #4.1  LS: Data
        
        # Prepare the training data, separating predicting and outcome data
        X_train <- as.matrix(Data_Training[, !(colnames(Data_Training) %in% c("outcome"))])
        y_train <- Data_Training$outcome
        
        # Prepare the prediction data, separating predicting and outcome data
        X_pred <- as.matrix(Data_Prediction[, !(colnames(Data_Prediction) %in% c("outcome"))])
        y_pred <- Data_Prediction$outcome

        #4.2 LS: Train & Save  
        model_LS <- glmnet(X_train, y_train, alpha = 1)
        saveRDS(model_LS, "./model_LS.rda")
        
        #predictions_LS <- predict(model_LS, newx = X_pred)
        #Curve_Roc_LS <- roc(Data_Prediction$outcome, as.numeric(predictions_LS)) 
        #plot(Curve_Roc_LS, main = "ROC Curve - LS",xlab = "False Positive Rate", ylab = "True Positive Rate")
        #AUC_LS <- auc(Curve_Roc_LS);AUC_LS     
```

<h2>VII.- Shiny App</h2>

Se crea una solucion temporal para un producto basado en R Shiny, donde para este demo, se debe iniciar la aplicacion, y subir el archivo "test_pred.xlsx" ubicado en la carpeta "Data" del proyecto.

```{r}
library(shiny)
library(readxl)

# Load the pre-trained logistic regression model
model <- readRDS("model_LR_kfcv.rda")

ui <- fluidPage(
  sidebarLayout(
    sidebarPanel(
      fileInput("file", "Upload Excel file"),
      actionButton("submit", "Submit")
    ),
    mainPanel(
      tableOutput("output"),
      verbatimTextOutput("prediction")
    )
  )
)

server <- function(input, output) {
  data <- reactiveValues(df = NULL)
  
  observeEvent(input$submit, {
    req(input$file)
    
    # Read the uploaded Excel file
    df <- read_excel(input$file$datapath)
    
    # Make predictions using the data frame
    predictions <- predict(model, newdata = df, type = "response")
    
    # Display the predictions
    output$prediction <- renderPrint({
      paste("Predictions:", paste(predictions, collapse = ", "))
    })
  })
  
  output$output <- renderTable({
    data$df
  })
}

shinyApp(ui, server)


```

